【裁判字號】    97,訴,3076
【裁判日期】    980227
【裁判案由】    毒品危害防制條例
【裁判全文】
臺灣板橋地方法院刑事判決              97年度訴字第3076號
公  訴  人  臺灣板橋地方法院檢察署檢察官
被      告  乙○○
                    （現另案於臺灣臺北監獄臺北分監執行）
選任辯護人  葉春生律師
上列被告因違反毒品危害防制條例案件，經檢察官提起公訴（97
年度偵字第259 號），本院判決如下：
    主  文
乙○○犯如附表所示之罪，各處如附表所示之刑，其中如附表編
號一至四所處之刑減為如附表編號一至四所示之刑。應執行有期
徒刑壹年捌月。
被訴引誘施用第二級毒品部分無罪。
    事  實
一、乙○○基於轉讓第二級毒品甲基安非他命（起訴書均略載為
    安非他命，以下均同）之犯意，於如附表編號一至三十所示
    之時間、地點（按：起訴書略載轉讓時間為自96年4 月間某
    日起至同年7 月30日為警查獲之日止，每週約二次；轉讓地
    點則僅記載第一次轉讓之地點，並略載為臺北縣三重市某汽
    車旅館，其餘轉讓地點則未敘明），先後三十次，將其所有
    之第二級毒品甲基安非他命（轉讓數量不詳，但均屬量微）
    無償轉讓給當時為其女友之甲○○（原名王思璇，起訴書誤
    載為王思旋）施用。嗣因甲○○欲與其分手，其心有不甘，
    即於97年7 月30日凌晨零時15分許至甲○○位於臺北縣新莊
    市○○市○○路8 號6 樓之住處樓下按門鈴，甲○○之弟王
    祥宇旋報警處理。警方獲報於同日凌晨零時30分許前來，因
    而查獲上情。
二、案經臺北縣政府警察局新莊分局報告臺灣板橋地方法院檢察
    署檢察官偵查起訴。
    理  由
壹、證據能力方面：
    按「被告以外之人於審判外之言詞或書面陳述，除法律有規
    定者外，不得作為證據」，刑事訴訟法第159 條第1 項定有
    明文，此即學理上所稱「傳聞證據排除法則」。依上開法律
    規定，傳聞證據原則上固無證據能力，但如法律別有規定者
    ，即例外認有證據能力。經查：
  一、本件卷附之臺灣檢驗科技股份有限公司96年8 月20日編號
      CH/2007/80424 號、同日編號CH/2007/80428 號濫用藥物
      尿液檢驗報告各1 份所示鑑定意見（參見偵查卷第25、26
      頁），均係上開機關依檢察機關概括授權囑託執行鑑定職
      務所出具之書面鑑定報告，依刑事訴訟法第159 條第1 項
      及同法第208 條第1 項準用同法第206 條第1 項之規定，
      係屬傳聞法則之例外，自均得作為證據。
  二、被告乙○○及其辯護人主張：證人甲○○於警詢中所為陳
      述係屬傳聞證據，無證據能力等語。查證人甲○○於警詢
      中所述，係屬被告以外之人於審判外之陳述，本件被告及
      辯護人既爭執該證人於警詢中陳述之證據能力，復查無該
      警詢陳述有何傳聞例外規定可資適用，自無證據能力可言
      。
  三、按「被告以外之人於偵查中向檢察官所為之陳述，除顯有
      不可信之情況者外，得為證據」，刑事訴訟法第159 條之
      1 第2 項定有明文，此當為首揭傳聞法則之例外。又被告
      以外之人於偵查中向檢察官所為之陳述，就本件被告而言
      ，事實上難期有於檢察官偵查中行使反對詰問權之機會，
      是該等陳述應屬未經完足調查之證據，但非謂無證據能力
      。申言之，如於審理時使被告或其辯護人得針對該被告以
      外之人於偵查中向檢察官所為之陳述，有補足行使反對詰
      問權之機會，即非不容許該被告以外之人於偵查中向檢察
      官所為之陳述作為證據（參見最高法院95年度台上字第66
      75號判決意旨）。經查，證人甲○○於偵查中向檢察官所
      為之證述，業經具結在案，而被告於檢察官偵查中固未對
      證人甲○○詰問或與之對質，但依前開說明，此並非意指
      證人甲○○於偵查中之證述無證據能力，應僅係屬於未經
      完足調查之證據而已。嗣於本院審理時，被告之辯護人業
      已針對證人甲○○於偵查中所為陳述，對其行交互詰問，
      當已補足被告行使反對詰問權之機會，自不得再執其未於
      偵查中對該證人詰問或與之對質為辯。再者，就證人甲○
      ○於偵查中陳述時之外部客觀情況，復查無其他顯不可信
      之情形，揆諸首揭法律規定，證人甲○○於偵查中所為之
      證述當有證據能力，被告及其辯護人辯稱無證據能力云云
      ，自容無足取。
  四、又被告以外之人於審判外之陳述，雖不符同法第159 條之
      1 至第159 條之4 之規定，但經當事人於審判程序同意作
      為證據，法院審酌該言詞陳述或書面陳述作成時之情況，
      認為適當者，亦得為證據；當事人、代理人或辯護人於法
      院調查證據時，知有第159 條第1 項不得為證據之情形，
      而未於言詞辯論終結前聲明異議者，視為有前項之同意，
      此則據同法第159 條之5 規定甚明。鑒於採用傳聞證據排
      除法則之重要理由之一，係因傳聞證據未經當事人之反詰
      問予以覈實，若當事人願放棄對原供述人之反對詰問時，
      原則上即可承認該傳聞證據之證據能力，而揆諸我國刑事
      訴訟法第159 條之5 之立法理由，除參照前述傳聞證據排
      除法則之基本法理外，亦參考日本刑事訴訟法第326 條之
      立法例，查日本刑事審判實務之運作，有關檢察官及被告
      均同意作為證據之傳聞書面材料或陳述，可直接援引該國
      刑事訴訟法第326 條作為傳聞例外之法律依據，僅在檢察
      官與被告不同意之情況下，乃須根據其他傳聞例外規定俾
      以斟酌該等書面材料或陳述是否具有證據能力，在當事人
      間無爭執之案件中，傳聞證據基本上均可依據前引規定提
      出於法院使用。職是之故，我國刑事訴訟法第159 條之5
      之適用應可作同上之解釋。經查，除前揭證據資料外，本
      件判決後開所示之被告以外之人於審判外之陳述（包括書
      面陳述），固均屬傳聞證據，惟被告及其辯護人就前揭審
      判外陳述之證據能力，雖知上開證據資料皆為傳聞證據，
      但於本院準備程序及審判期日中則均不爭執上開證據資料
      之證據能力，且迄至言詞辯論終結前亦未再聲明異議，而
      公訴檢察官於本院審判期日中則表示上開證據資料均有證
      據能力。本院審酌上開證據資料製作時之情況，尚查無違
      法不當及證明力明顯過低之瑕疵，亦認為以之作為證據應
      屬適當，故揆諸前開法律規定與說明，爰逕依刑事訴訟法
      第159 條之5 規定，認前揭證據資料均例外有證據能力。
貳、實體方面：
  一、認定事實部分：
      訊據被告乙○○對於其與甲○○前為男女朋友關係，其曾
      有無償轉讓甲基安非他命給甲○○之事實，固均坦承不諱
      ，惟矢口否認有何公訴意旨所指之所有轉讓第二級毒品犯
      行，辯稱：我只有提供過二次甲基安非他命給甲○○用過
      ，一次是在96年4 月間，在臺北縣三重市的湯城汽車旅館
      ；一次是在96年5 月間，在她前揭住處。我只承認這二次
      轉讓毒品的犯行。之後因為我沒有錢，所以我們就合資購
      買。96年7 月29日我有和她在她家頂樓一起施用毒品，但
      這是她提供給我的，並不是我提供給她的云云。經查：
    (一)被告於前揭時、地無償提供甲基安非他命給證人甲○○施
      用之事實，業經證人甲○○於偵查及本院審理時分別證述
      綦詳（按：該證人均將甲基安非他命略稱為安非他命，以
      下均同），經核其前後所證尚屬大致相符，並無明顯矛盾
      或不合常情之處。至證人甲○○於警詢中雖曾證稱：被告
      於前揭期間內，每天至少提供一次甲基安非他命給我施用
      云云，顯與該證人於偵查及本院審理時所證：被告於前揭
      期間內約一星期提供二次或二至三次甲基安非他命之說法
      有異。然該證人針對此點於本院審理時表示：因為警察是
      我弟弟的朋友，當時在警詢時，警察叫我把被告咬死，叫
      我講說每天施用，所以我才聽警察的話這樣講，實際上被
      告應該是一個禮拜提供我二至三次等語（參見本院98年2
      月5 日審判筆錄第8 頁），業已合理說明警詢所述非屬實
      在之理由，復稽之該證人嗣後於偵查及本院審理中所為證
      述均核屬大致相符，且均能詳予交代被告如何提供甲基安
      非他命供其施用之相關過程，倘其於偵查及本院審理時中
      所述係屬子虛，誠難如此詳細說明並互核一致。是以證人
      甲○○於警詢中雖曾就被告轉讓甲基安非他命之次數有過
      不實之陳述，但其於偵查及本院審理時所為證述仍殆可採
      信為是。
    (二)被告雖於本院審理時僅承認無償轉讓甲基安非他命給證人
      甲○○之次數僅有前述二次云云。然被告於警詢中業已坦
      承證人甲○○所施用之甲基安非他命之來源均係由其所提
      供，且96年7 月29日在證人甲○○住處頂樓施用之毒品確
      係其所提供等情（參見偵查卷第6 、7 頁。被告均將甲基
      安非他命略稱為安非他命，以下均同）。查被告於警詢中
      雖有承認此節事實，但其仍不承認有以施用甲基安非他命
      可減肥之說法引誘證人甲○○施用甲基安非他命，顯見被
      告於警詢中猶可任意就警方之詢問選擇承認與否，並非僅
      有坦承一途，則其於警詢中所述自具有任意性為是。衡諸
      一般通常經驗，倘非確有其事，常人在出於自由意志之情
      況下，均不至供述對自己不利之情事，則被告既在自由意
      志下供述如上，而其所述復與證人甲○○所證相符，尚無
      矛盾或不合常情之處，即應具有相當之可信性甚明，當堪
      認屬為真。故被告嗣於偵查中雖翻異前詞，改口辯稱：有
      時我出錢買回來給甲○○一起用，有時甲○○出錢，給我
      一起用云云，似僅承認其只有若干次轉讓毒品之犯行；其
      後於本院審理中，其更僅承認只有轉讓二次甲基安非他命
      之犯行，益加減縮其認罪之範疇，但此無非均僅係其事後
      卸責之詞，要無足取。
    (三)至被告於警詢中雖供稱其轉讓甲基安非他命之時間係自96
      年5 月初開始云云，然其於偵查中又改稱其係自96年2 月
      間開始和甲○○一起施用云云。是被告就有關起始時間之
      說法反覆不定，誠難遽加採認。審諸證人甲○○於偵查及
      本院審理時均一致證稱：被告係自96年4 月間開始轉讓甲
      基安非他命，地點是在臺北縣三重市之湯城汽車旅館（按
      ：實際上證人甲○○於警詢中即已證稱係自96年4 月中旬
      起，惟此部分證述因無證據能力，故本院並未採為證據使
      用），復參以被告於本院審理時亦供稱：我第一次提供甲
      基安非他命給甲○○是在96年4 月間，是在臺北縣三重市
      之湯城汽車旅館內等語（參見本院準備程序第2 頁、前開
      審判筆錄第14頁），核與證人甲○○所證初次轉讓甲基安
      非他命之時間、地點相符，可見被告應係自96年4 月間某
      日起開始提供甲基安非他命給證人甲○○施用無疑。又證
      人甲○○因其忘記詳細時間，故其於偵查及本院審理中僅
      能證述係「96年4 月間」，但考諸證人甲○○曾於警詢中
      證稱係96年4 月中旬，並依事證有疑時應從有利於被告之
      解釋原則，自不宜認定被告於整個96年4 月間均有轉讓甲
      基安非他命，而應僅認定被告係自96年4 月中旬某日起始
      開始轉讓甲基安非他命。再者，被告於警詢中係供稱其與
      證人甲○○一星期共同施用三、四次，但證人甲○○於偵
      查中則證稱約一星期二次，於本院審理時又證稱一星期約
      二至三次，次數上亦有些微出入，本於事證有疑時應從有
      利於被告之解釋原則，自應認定較少之轉讓次數，亦即認
      定被告一星期僅轉讓二次。又被告於96年4 月22日至同年
      月28日之此週轉讓甲基安非他命之確切時間為何，亦屬事
      證不明，惟審諸被告轉讓之時間如係在96年4 月24日以前
      ，依中華民國九十六年罪犯減刑條例之規定，即可依法減
      刑，故該週之二次轉讓甲基安非他命之時間，本於事證有
      疑時應從有利於被告之解釋原則，亦應認定均係在96年4
      月22日至同年月24日間之某日某時，俾使被告受可減刑之
      有利認定。
    (四)綜上所述，依證人甲○○於偵查及本院審理時之證述，且
      併採認被告於警詢中之供述，應可認定被告確有本件轉讓
      甲基安非他命之犯罪事實。況警方於前述據報處理後，分
      別採集被告與證人甲○○之尿液送驗，檢驗結果顯示其等
      二人之尿液均呈現甲基安非他命之陽性反應，此有警方所
      採尿液之姓名代碼對照表2 份及臺灣檢驗科技股份有限公
      司96年8 月20日編號CH/2007/80424 號、同日編號CH/200
      7/80428 號濫用藥物尿液檢驗報告各1 份在卷可稽（參見
      偵查卷第24至26、34頁），可知其等二人均有施用甲基安
      非他命之情形，益徵被告確有無償轉讓甲基安非他命給證
      人甲○○施用無疑。是以被告所辯要無足取，本件事證已
      臻明確，被告之犯行應堪認定。
  二、論罪科刑：
    (一)查甲基安非他命係屬毒品危害防制條例第2 條第2 項第2
      款所規定之第二級毒品，核被告所為，均係犯毒品危害防
      制條例第8 條第2 項轉讓第二級毒品罪。又毒品危害防制
      條例第8 條第6 項固規定轉讓毒品達一定數量者，加重其
      刑至二分之一，其標準由行政院定之；且行政院即於93年
      1 月7 日依前揭授權訂定公布轉讓第二級毒品淨重10公克
      以上者，加重其刑至二分之一；而此項加重規定，屬刑法
      分則加重之性質，係就犯罪類型變更之個別犯罪行為，予
      以加重處罰，而成立另一獨立之罪（參照最高法院69年台
      上字第3254號判例意旨）。惟查，被告先後三十次無償轉
      讓第二級毒品甲基安非他命給證人甲○○施用，其轉讓毒
      品之確切重量為何，並無證據足資證明，僅能認屬量微，
      依有疑時應從有利於被告之解釋原則，自難遽認被告轉讓
      給證人甲○○之第二級毒品甲基安非他命之數量已達淨重
      10公克以上，從而當無適用上開加重規定及成立該加重罪
      名之問題。被告持有第二級毒品甲基安非他命，復進而轉
      讓，其持有毒品之低度行為，為轉讓毒品之高度行為所吸
      收，均不另論罪。被告所犯前開三十次轉讓第二級毒品罪
      ，固均屬相同之罪名，但犯意各別，且係分別所為，自應
      分論併罰之。
    (二)至實務上固有認為轉讓第二級毒品甲基安非他命之犯行，
      因同時構成藥事法第83條第1 項之轉讓禁藥罪，二罪法條
      競合，而依後法優於前法、重法優於輕法，應適用藥事法
      第83條第1 項之規定。然則，就體系解釋而言，依藥事法
      第1 條第1 項但書規定：「管制藥品管理條例有規定者，
      優先適用該條例之規定」，可知管制藥品管理條例乃係藥
      事法之特別規定，應優先適用。又毒品危害防制條例主要
      係特別針對具有成癮性、濫用性及對社會危害性之管制藥
      品而為之各項防制規定，並進一步將之定義為「毒品」（
      參照毒品危害防制條例第2 條第1 項、管制藥品管理條例
      第3 條第1 項），足見毒品危害防制條例乃係管制藥品管
      理條例之特別規定，此參諸管制藥品管理條例第37條規定
      ：「... 除依毒品危害防制條例處理外，處新台幣十五萬
      元以上七十五萬元以下罰鍰」，亦清楚闡明應優先適用毒
      品危害防制條例之旨趣即明。是從法規體系之解釋觀點言
      之，毒品危害防制條例自又係藥事法之特別規定至明。其
      次，就目的解釋之觀點而言，藥事法之前身為「藥物藥商
      管理法」，有關轉讓禁藥之刑罰規定，於82年2 月5 日該
      法經修正公布並改名為藥事法之前，即已規定於該法第73
      條第1 項，其刑度為1 年以上7 年以下有期徒刑，得併科
      銀元5 千元以下罰金。嗣於82年2 月5 日該法經修正公布
      並改名為藥事法之後，就轉讓禁藥之處罰，仍於藥事法第
      83條第1 項訂有刑罰規定，其刑度則改為5 年以下有期徒
      刑，得併科新台幣10萬元以下罰金。嗣迄至今日，藥事法
      第83條第1 項仍維持對轉讓禁藥之行為設有刑罰規定，其
      間僅於93年4 月21日修正提高刑度為有期徒刑7 年以下，
      得併科新台幣5 百萬元以下罰金。由上以觀，可知轉讓禁
      藥之刑罰規定，乃自「藥物藥商管理法」一路延續至現行
      之藥事法。然而，立法者為求防制毒品危害，維護國民身
      心健康，乃將「肅清煙毒條例」於87年5 月20日改名並修
      正為毒品危害防制條例（參照毒品危害防制條例第1 條）
      ，並於毒品危害防制條例第8 條第2 項特別規定轉讓第二
      級毒品之罰則。衡以立法者在已有前開轉讓禁藥之處罰規
      定之情況下，仍就轉讓第二級毒品之行為特別立法處罰，
      顯見其立法意旨自係認為就所有轉讓第二級毒品之行為，
      無論該第二級毒品是否屬於禁藥，均應專責由毒品危害防
      制條例之相關規定（包含該條例第8 條第2 項在內）來加
      以處理，如此方始能達成其全面防制毒品危害，維護國民
      身心健康之立法目的。準此而論，就轉讓第二級毒品之行
      為，自應優先適用毒品危害防制條例第8 條第2 項之刑罰
      規定（如數量超過一定數量，則另依同條第6 項規定，加
      重其刑）；否則如認為僅因該行為同時符合轉讓禁藥之規
      定，即有所謂應從重適用藥事法第83條第1 項規定之說法
      ，豈非架空毒品危害防制條例第8 條第2 項規定，使該條
      項淪為具文，自係悖於該條例之立法目的，當非屬的論。
      綜上所述，本件轉讓第二級毒品甲基安非他命之行為，雖
      同時該當轉讓禁藥之規定，仍應優先適用毒品危害防制條
      例第8 條第2 項規定，當無繩以藥事法第83條第1 項之餘
      地（參見最高法院95年8 月22日95年度第16次刑事庭會議
      決議意旨）。
    (三)本院審酌被告先後三十次轉讓第二級毒品甲基安非他命給
      證人甲○○施用，足以戕害證人甲○○身心，滋生其他犯
      罪，惡化治安，嚴重危及公益，惡行自屬非輕，且被告於
      本院審理時仍飾詞圖卸其責，其所為自應分別受有相當程
      度之刑事非難；惟另考量被告於本院審理時雖仍飾詞卸責
      ，但其於警詢中已經坦認無訛，而其無非係因與證人甲○
      ○前為男女朋友之關係，始會無償提供甲基安非他命供證
      人甲○○施用，被告誤觸刑章雖屬不智，但其犯罪動機洵
      非至惡，又被告所轉讓甲基安非他命之對象經查亦僅有證
      人甲○○，且其多次轉讓甲基安非他命之數量均尚難認屬
      至鉅，兼衡其之犯罪動機、目的、手段、素行紀錄、智識
      程度非高等一切情狀，酌情分別量處如主文所示之宣告刑
      ，以資懲儆。再者，本件如附表編號一至四所示之犯罪時
      間均係在96年4 月24日以前，皆合於中華民國九十六年罪
      犯減刑條例所定之減刑條件，爰依該條例第2 條第1 項第
      3 款規定，將此等部分之宣告刑各減為如附表編號一至四
      所示之減得之刑；且被告雖有高達三十次之轉讓第二級毒
      品犯行，法定可量處之刑度範圍甚廣，但考量上情，被告
      所為固有不該，但仍非屬極為重大之犯罪，本院認於酌定
      其應執行刑時，自不宜失之過重，否則即有違反比例原則
      及罪刑相當原則之問題，爰本諸於此，定其如主文所示之
      應執行之刑，應屬適當。
    (四)至本件固經警扣得吸食器1 組（含破碎玻璃球及4 支吸管
      ），然該等扣案物品均係施用甲基安非他命所用，核與被
      告轉讓甲基安非他命之犯行無關，自無從併予宣告沒收，
      公訴意旨認應宣告沒收，即容有誤解。
  三、無罪部分：
    (一)公訴意旨復以：被告於96年4 月間某日，於臺北縣三重市
      某汽車旅館，以「施用安非他命可以減肥」等語，提供數
      量不詳之安非他命及吸食器引誘甲○○施用安非他命。因
      認被告另涉有毒品危害防制條例第7 條第2 項之引誘他人
      施用第二級毒品罪嫌。
    (二)訊據被告對於公訴意旨所指之犯行堅決否認，辯稱：我提
      供安非他命給甲○○，是她主動來跟我要的，因為她看到
      我在吸食就跟我要，她說她太胖了要減肥，我沒有跟她說
      吸食安非他命可以減肥，這是她自己說的，我還叫她不要
      施用。我並沒有在96年4 月間傳簡訊給她說「有方法可以
      減肥」等語。
    (三)按「犯罪事實應依證據認定之，無證據不得認定犯罪事實
      」、「不能證明被告犯罪者，應諭知無罪之判決」，刑事
      訴訟法第154 條第2 項、第301 條第1 項分別定有明文。
      申言之，犯罪事實之認定應憑證據，如未能發現相當證據
      ，或證據不足以證明，自不能以推測或擬制之方法，作為
      裁判基礎（最高法院40年台上字第86號判例意旨參照）；
      且認定犯罪事實所憑之證據，雖不以直接證據為限，間接
      證據亦包括在內，然而無論直接證據或間接證據，其為訴
      訟上之證明，須於通常一般之人均不致有所懷疑，而得確
      信其為真實之程度者，始得據為有罪之認定，倘其證明尚
      未達到此一程度，而有合理之懷疑存在而無從使事實審法
      院得有罪之確信時，即應由法院為諭知被告無罪之判決（
      最高法院76年台上字第4986號判例意旨參照）。再者，檢
      察官對於起訴之犯罪事實，仍應負提出證據及說服之實質
      舉證責任。倘其所提出之證據，不足為被告有罪之積極證
      明，或其指出證明之方法，無從說服法院以形成被告有罪
      之心證，基於無罪推定之原則，自應為被告無罪判決之諭
      知（參照最高法院92年台上字第128 號判例意旨）。
    (四)經查：
      1.證人甲○○於偵查及本院審理時固均證稱：被告確有傳
        簡訊告訴我「有方法可以減肥」，我回傳問他是否是安
        非他命可以減肥，他沒有多講，只說這件事情不能告訴
        別人。後來在一個星期過後，他又傳簡訊給我，叫我要
        用就趕快到湯城汽車旅館，我看到這個簡訊就知道是要
        施用安非他命的意思。後來我到湯城汽車旅館，他朋友
        也在場並先施用安非他命，被告沒有說什麼話，就拿給
        我用，並教我怎麼用云云。惟此均僅係證人甲○○單方
        面所言，審諸本案係證人甲○○主動向警方報案，其於
        本院審理時復證稱：因為警察是我弟弟的朋友，當時在
        警詢時，警察叫我把被告咬死等語，業如前述，可知證
        人甲○○與被告間已存有嫌隙，其所為證述無非係以使
        被告受刑事訴追處罰為目的。故其之陳述是否與事實相
        符，猶須調查其他證據以資審認，尚難僅憑其之片面證
        述，即遽認被告確有其所指引誘施用安非他命之犯罪事
        實。
      2.又除證人甲○○之前揭證述外，本件復有扣案之吸食器
        1 組為證，然該吸食器至多僅能證明證人甲○○或被告
        確有施用毒品之事實，尚不足以補強證人甲○○所證之
        可信性，其理自不待言。再者，公訴意旨雖指稱被告係
        使用簡訊引誘證人甲○○施用安非他命，但並無其所指
        之該簡訊資料可供參佐，復查無其他人證、物證、書證
        等相關證據資料足以依憑，而被告自警詢迄至本院審理
        時，均一再否認有何公訴意旨所指之引誘施用安非他命
        之情事，自難率爾認定被告確有引誘他人施用安非他命
        之不法犯行。故公訴意旨所指之此部分犯行，本院認為
        仍存有合理之懷疑，猶未到達確信其為真實之程度，檢
        察官復未提出其他積極證據，資以證明被告確有其所指
        之此部分犯行，揆諸首揭法律規定與說明，既無足夠證
        據確信公訴意旨此部分之指述為真實，不能證明被告此
        部分犯罪，本院自應為被告此部分無罪判決之諭知。
據上論斷，應依刑事訴訟法第299 條第1 項前段、第301 條第1
項，毒品危害防制條例第8 條第2 項，刑法第11條前段、第51條
第5 款，中華民國九十六年罪犯減刑條例第2 條第1 項第3 款、
第7 條，判決如主文。
本案經檢察官黃筵銘到庭執行職務。
中    華    民    國    98    年    2     月    27    日
                  刑事第七庭    審判長法  官  戴嘉清
                                      法  官  林晏鵬
                                      法  官  陳信旗
┌──────────────────────────────────────────┐
│附表                                                                                │
├──┬──────────────┬───────┬────────────────┤
│編號│犯罪事實                    │罪名          │宣告刑及減得之刑                │
│    │                            │              │                                │
├──┼──────────────┼───────┼────────────────┤
│一  │被告於民國96年4 月中旬某日至│轉讓第二級毒品│有期徒刑6 月，減為有期徒刑3 月。│
│    │同年月21日間之某日中午某時，│              │                                │
│    │在臺北縣三重市之湯城汽車旅館│              │                                │
│    │，無償轉讓不詳數量（但屬量微│              │                                │
│    │）之第二級毒品甲基安非他命給│              │                                │
│    │甲○○施用。                │              │                                │
├──┼──────────────┼───────┼────────────────┤
│二  │被告於附表編號一所示之時間後│轉讓第二級毒品│有期徒刑6 月，減為有期徒刑3 月。│
│    │至96年4 月21日間之某日某時，│              │                                │
│    │在被告臺北縣新莊市○○街156 │              │                                │
│    │巷14弄3 號5 樓住處、被告之父│              │                                │
│    │位於臺北縣新莊市○○街之代書│              │                                │
│    │事務所、甲○○臺北縣新莊市幸│              │                                │
│    │福路8 號6 樓住處或該住處頂樓│              │                                │
│    │等地點中之某地，無償轉讓不詳│              │                                │
│    │數量（但屬量微）之第二級毒品│              │                                │
│    │甲基安非他命給甲○○施用。  │              │                                │
├──┼──────────────┼───────┼────────────────┤
│三  │被告於96年4 月22日至同年月24│轉讓第二級毒品│有期徒刑6 月，減為有期徒刑3 月。│
│    │日間之某日某時，在附表二所示│              │                                │
│    │各地點中之某地，無償轉讓不詳│              │                                │
│    │數量（但屬量微）之第二級毒品│              │                                │
│    │甲基安非他命給甲○○施用。  │              │                                │
├──┼──────────────┼───────┼────────────────┤
│四  │被告於附表編號三所示之時間後│轉讓第二級毒品│有期徒刑6 月，減為有期徒刑3 月。│
│    │至96年4 月24日間之某日某時，│              │                                │
│    │在附表二所示各地點中之某地，│              │                                │
│    │無償轉讓不詳數量（但屬量微）│              │                                │
│    │之第二級毒品甲基安非他命給王│              │                                │
│    │慧愉施用。                  │              │                                │
├──┼──────────────┼───────┼────────────────┤
│五  │被告於96年4 月29日至同年5 月│轉讓第二級毒品│有期徒刑6 月。                  │
│    │5 日間之某日某時，在附表二所│              │                                │
│    │示各地點中之某地，無償轉讓不│              │                                │
│    │詳數量（但屬量微）之第二級毒│              │                                │
│    │品甲基安非他命給甲○○施用。│              │                                │
├──┼──────────────┼───────┼────────────────┤
│六  │被告於附表編號五所示之時間後│轉讓第二級毒品│有期徒刑6 月。                  │
│    │至96年5 月5 日間之某日某時，│              │                                │
│    │在附表二所示各地點中之某地，│              │                                │
│    │無償轉讓不詳數量（但屬量微）│              │                                │
│    │之第二級毒品甲基安非他命給王│              │                                │
│    │慧愉施用。                  │              │                                │
├──┼──────────────┼───────┼────────────────┤
│七  │被告於96年5 月6 日至同年月12│轉讓第二級毒品│有期徒刑6 月。                  │
│    │日間之某日某時，在附表二所示│              │                                │
│    │各地點中之某地，無償轉讓不詳│              │                                │
│    │數量（但屬量微）之第二級毒品│              │                                │
│    │甲基安非他命給甲○○施用。  │              │                                │
├──┼──────────────┼───────┼────────────────┤
│八  │被告於附表編號七所示之時間後│轉讓第二級毒品│有期徒刑6 月。                  │
│    │至96年5 月12日間之某日某時，│              │                                │
│    │在附表二所示各地點中之某地，│              │                                │
│    │無償轉讓不詳數量（但屬量微）│              │                                │
│    │之第二級毒品甲基安非他命給王│              │                                │
│    │慧愉施用。                  │              │                                │
├──┼──────────────┼───────┼────────────────┤
│九  │被告於96年5 月13日至同年5 月│轉讓第二級毒品│有期徒刑6 月。                  │
│    │19日間之某日某時，在附表二所│              │                                │
│    │示各地點中之某地，無償轉讓不│              │                                │
│    │詳數量（但屬量微）之第二級毒│              │                                │
│    │品甲基安非他命給甲○○施用。│              │                                │
├──┼──────────────┼───────┼────────────────┤
│十  │被告於附表編號九所示之時間後│轉讓第二級毒品│有期徒刑6 月。                  │
│    │至96年5 月19日間之某日某時，│              │                                │
│    │在附表二所示各地點中之某地，│              │                                │
│    │無償轉讓不詳數量（但屬量微）│              │                                │
│    │之第二級毒品甲基安非他命給王│              │                                │
│    │慧愉施用。                  │              │                                │
├──┼──────────────┼───────┼────────────────┤
│十一│被告於96年5 月20日至同年月26│轉讓第二級毒品│有期徒刑6 月。                  │
│    │日間之某日某時，在附表二所示│              │                                │
│    │各地點中之某地，無償轉讓不詳│              │                                │
│    │數量（但屬量微）之第二級毒品│              │                                │
│    │甲基安非他命給甲○○施用。  │              │                                │
├──┼──────────────┼───────┼────────────────┤
│十二│被告於附表編號十一所示之時間│轉讓第二級毒品│有期徒刑6 月。                  │
│    │後至96年5 月26日間之某日某時│              │                                │
│    │，在附表二所示各地點中之某地│              │                                │
│    │，無償轉讓不詳數量（但屬量微│              │                                │
│    │）之第二級毒品甲基安非他命給│              │                                │
│    │甲○○施用。                │              │                                │
├──┼──────────────┼───────┼────────────────┤
│十三│被告於96年5 月27日至同年6 月│轉讓第二級毒品│有期徒刑6 月。                  │
│    │2 日間之某日某時，在附表二所│              │                                │
│    │示各地點中之某地，無償轉讓不│              │                                │
│    │詳數量（但屬量微）之第二級毒│              │                                │
│    │品甲基安非他命給甲○○施用。│              │                                │
├──┼──────────────┼───────┼────────────────┤
│十四│被告於附表編號十三所示之時間│轉讓第二級毒品│有期徒刑6 月。                  │
│    │後至96年6 月2 日間之某日某時│              │                                │
│    │，在附表二所示各地點中之某地│              │                                │
│    │，無償轉讓不詳數量（但屬量微│              │                                │
│    │）之第二級毒品甲基安非他命給│              │                                │
│    │甲○○施用。                │              │                                │
├──┼──────────────┼───────┼────────────────┤
│十五│被告於96年6 月3 日至同年6 月│轉讓第二級毒品│有期徒刑6 月。                  │
│    │9 日間之某日某時，在附表二所│              │                                │
│    │示各地點中之某地，無償轉讓不│              │                                │
│    │詳數量（但屬量微）之第二級毒│              │                                │
│    │品甲基安非他命給甲○○施用。│              │                                │
├──┼──────────────┼───────┼────────────────┤
│十六│被告於附表編號十五所示之時間│轉讓第二級毒品│有期徒刑6 月。                  │
│    │後至96年6 月9 日間之某日某時│              │                                │
│    │，在附表二所示各地點中之某地│              │                                │
│    │，無償轉讓不詳數量（但屬量微│              │                                │
│    │）之第二級毒品甲基安非他命給│              │                                │
│    │甲○○施用。                │              │                                │
├──┼──────────────┼───────┼────────────────┤
│十七│被告於96年6 月10日至同年月16│轉讓第二級毒品│有期徒刑6 月。                  │
│    │日間之某日某時，在附表二所示│              │                                │
│    │各地點中之某地，無償轉讓不詳│              │                                │
│    │數量（但屬量微）之第二級毒品│              │                                │
│    │甲基安非他命給甲○○施用。  │              │                                │
├──┼──────────────┼───────┼────────────────┤
│十八│被告於附表編號十七所示之時間│轉讓第二級毒品│有期徒刑6 月。                  │
│    │後至96年6 月16日間之某日某時│              │                                │
│    │，在附表二所示各地點中之某地│              │                                │
│    │，無償轉讓不詳數量（但屬量微│              │                                │
│    │）之第二級毒品甲基安非他命給│              │                                │
│    │甲○○施用。                │              │                                │
├──┼──────────────┼───────┼────────────────┤
│十九│被告於96年6 月17日至同年月23│轉讓第二級毒品│有期徒刑6 月。                  │
│    │日間之某日某時，在附表二所示│              │                                │
│    │各地點中之某地，無償轉讓不詳│              │                                │
│    │數量（但屬量微）之第二級毒品│              │                                │
│    │甲基安非他命給甲○○施用。  │              │                                │
├──┼──────────────┼───────┼────────────────┤
│二十│被告於附表編號十九所示之時間│轉讓第二級毒品│有期徒刑6 月。                  │
│    │後至96年6 月23日間之某日某時│              │                                │
│    │，在附表二所示各地點中之某地│              │                                │
│    │，無償轉讓不詳數量（但屬量微│              │                                │
│    │）之第二級毒品甲基安非他命給│              │                                │
│    │甲○○施用。                │              │                                │
├──┼──────────────┼───────┼────────────────┤
│二一│被告於96年6 月24日至同年月30│轉讓第二級毒品│有期徒刑6 月。                  │
│    │日間之某日某時，在附表二所示│              │                                │
│    │各地點中之某地，無償轉讓不詳│              │                                │
│    │數量（但屬量微）之第二級毒品│              │                                │
│    │甲基安非他命給甲○○施用。  │              │                                │
├──┼──────────────┼───────┼────────────────┤
│二二│被告於附表編號二一所示之時間│轉讓第二級毒品│有期徒刑6 月。                  │
│    │後至96年6 月30日間之某日某時│              │                                │
│    │，在附表二所示各地點中之某地│              │                                │
│    │，無償轉讓不詳數量（但屬量微│              │                                │
│    │）之第二級毒品甲基安非他命給│              │                                │
│    │甲○○施用。                │              │                                │
├──┼──────────────┼───────┼────────────────┤
│二三│被告於96年7 月1 日至同年月7 │轉讓第二級毒品│有期徒刑6 月。                  │
│    │日間之某日某時，在附表二所示│              │                                │
│    │各地點中之某地，無償轉讓不詳│              │                                │
│    │數量（但屬量微）之第二級毒品│              │                                │
│    │甲基安非他命給甲○○施用。  │              │                                │
├──┼──────────────┼───────┼────────────────┤
│二四│被告於附表編號二三所示之時間│轉讓第二級毒品│有期徒刑6 月。                  │
│    │後至96年7 月7 日間之某日某時│              │                                │
│    │，在附表二所示各地點中之某地│              │                                │
│    │，無償轉讓不詳數量（但屬量微│              │                                │
│    │）之第二級毒品甲基安非他命給│              │                                │
│    │甲○○施用。                │              │                                │
├──┼──────────────┼───────┼────────────────┤
│二五│被告於96年7 月8 日至同年月14│轉讓第二級毒品│有期徒刑6 月。                  │
│    │日間之某日某時，在附表二所示│              │                                │
│    │各地點中之某地，無償轉讓不詳│              │                                │
│    │數量（但屬量微）之第二級毒品│              │                                │
│    │甲基安非他命給甲○○施用。  │              │                                │
├──┼──────────────┼───────┼────────────────┤
│二六│被告於附表編號二五所示之時間│轉讓第二級毒品│有期徒刑6 月。                  │
│    │後至96年7 月14日間之某日某時│              │                                │
│    │，在附表二所示各地點中之某地│              │                                │
│    │，無償轉讓不詳數量（但屬量微│              │                                │
│    │）之第二級毒品甲基安非他命給│              │                                │
│    │甲○○施用。                │              │                                │
├──┼──────────────┼───────┼────────────────┤
│二七│被告於96年7 月15日至同年月21│轉讓第二級毒品│有期徒刑6 月。                  │
│    │日間之某日某時，在附表二所示│              │                                │
│    │各地點中之某地，無償轉讓不詳│              │                                │
│    │數量（但屬量微）之第二級毒品│              │                                │
│    │甲基安非他命給甲○○施用。  │              │                                │
├──┼──────────────┼───────┼────────────────┤
│二八│被告於附表編號二七所示之時間│轉讓第二級毒品│有期徒刑6 月。                  │
│    │後至96年7 月21日間之某日某時│              │                                │
│    │，在附表二所示各地點中之某地│              │                                │
│    │，無償轉讓不詳數量（但屬量微│              │                                │
│    │）之第二級毒品甲基安非他命給│              │                                │
│    │甲○○施用。                │              │                                │
├──┼──────────────┼───────┼────────────────┤
│二九│被告於96年7 月22日至同年月29│轉讓第二級毒品│有期徒刑6 月。                  │
│    │日上午8 時30分許前之某日某時│              │                                │
│    │，在附表二所示各地點中之某地│              │                                │
│    │，無償轉讓不詳數量（但屬量微│              │                                │
│    │）之第二級毒品甲基安非他命給│              │                                │
│    │甲○○施用。                │              │                                │
├──┼──────────────┼───────┼────────────────┤
│三十│被告於96年7 月29日上午8 時30│轉讓第二級毒品│有期徒刑6 月。                  │
│    │分許，在甲○○臺北縣新莊市幸│              │                                │
│    │福路8 號6 樓住處之頂樓，無償│              │                                │
│    │轉讓不詳數量（但屬量微）之第│              │                                │
│    │二級毒品甲基安非他命給甲○○│              │                                │
│    │施用。                      │              │                                │
└──┴──────────────┴───────┴────────────────┘
以上判決正本證明與原本無異。
如不服本判決，應於判決送達後10日內敘明上訴理由，向本院提
出上訴狀 (應附繕本) ，上訴於臺灣高等法院。其未敘述上訴理
由者，應於上訴期間屆滿後20日內向本院補提理由書，「切勿逕
送上級法院」。
                                書記官  陳昭綾
中    華    民    國    98    年    3     月    2     日
附錄本判決論罪科刑之法條：
毒品危害防制條例第8 條
    轉讓第一級毒品者，處1 年以上7 年以下有期徒刑，得併科
    新臺幣1 百萬元以下罰金。
    轉讓第二級毒品者，處6 月以上5 年以下有期徒刑，得併科
    新臺幣70萬元以下罰金。
    轉讓第三級毒品者，處3 年以下有期徒刑，得併科新臺幣30
    萬元以下罰金。
    轉讓第四級毒品者，處1 年以下有期徒刑，得併科新臺幣10
    萬元以下罰金。
    前四項之未遂犯罰之。
    轉讓毒品達一定數量者，加重其刑至二分之一，其標準由行
    政院定之。


司法院資訊處製作；財團法人民間司法改革基金會備份。
